# 合并报表中计划收入比例法的问题

提问人：23340025 时间：2016-06-06 23:04:08
请教一下~ 影视企业采用的计划收入比例法结转成本 当期结转成本=当期收入/预计总收入*成本 这个在合并报表中是不是也需要进行调整？
合并报表角度认为当期结转的成本=合并报表角度当期收入/合并报表角度预计总收入 *成本，而不是母公司按其按个别报表收入、总收入口径结转的成本 这样如果当期存在对子公司的内部交易的话，合并报表中不仅需要冲“未实现内部交易损益”，还要进行合并报表角度的计划收入比例法的调整。 （要是不调的话，合并报表角度两期的利润率就不一致了。。。并且也可以人为缩减内部交易收入而操纵当期合并报表角度成本）

回答人：chenyiwei
你的理解是合理的。这也是合并报表层面“视角调整”（《企业会计准则第 33 号——合并财务报表（ 2014 年修订）》第五十二条）规定的体现。